【裁判字號】    97,消債更,897
【裁判日期】    971125
【裁判案由】    更生事件
【裁判全文】
臺灣板橋地方法院民事裁定           97年度消債更字第897號
聲  請  人  甲○○
                        3樓之.
上列當事人因消費者債務清理事件聲請更生，本院裁定如下：
    主  文
聲請駁回。
聲請費用由聲請人負擔。
    理  由
一、按債務人與金融機構協商成立者，不得聲請更生或清算，但
    因不可歸責於己之事由，致履行顯有重大困難者，不在此限
    ；本條例施行前，債務人依金融主管機關協調成立之中華民
    國銀行公會會員辦理消費金融案件無擔保債務協商機制與金
    融機構成立之協商，準用前項之規定，消費者債務清理條例
    第151條第 5項、第6項分別定有明文。又聲請更生或清算不
    合程式或不備其他要件者，法院應以裁定駁回之，但其情形
    可以補正者，法院應定期間先命補正，復為同條例第 8條所
    明定。
二、本件聲請意旨略以：其有不能清償債務之情事，目前債務總
    金額為新臺幣（下同）0000000 元，消費者債務清理條例施
    行前，曾依照中華民國銀行公會會員辦理消費金融案件無擔
    保債務協商機制，與其最大債權金融機構安泰商業銀行股份
    有限公司成立協商，雙方約定聲請人自民國96年 1月起，分
    120 期，利率7%，每月以15248 元依各債權銀行債權金額比
    例清償其各項債務，直至全部清償為止，然因協商當時京城
    商業銀行股份有限公司並未同意協商，致其每月還須另外償
    還京城銀行9500元，因此每月共計須償還銀行25300 元；再
    其每月之底薪僅為39000 元，須每月假日、平日晚上都加班
    方有約73000 元之收入，聲請人與母親同住，要負擔母親之
    生活費，母親身體狀況不佳無法工作，妹妹已結婚，無法再
    協助聲請人負擔家中開銷，另有房貸每月21400 元、母親名
    下車貸每月12682 元，如此一來支出甚大，都得日夜加班，
    靠加班費來補助家用並清償債務，然而加班之情況並不是其
    所能掌握，最近公司因業務量減少，無法再常常加班，導致
    無法繳交協商金額，故於97年3 月後毀諾，毀諾實係具有不
    可歸責於己事由，懇請給予更生之機會等語。
三、查聲請人之主張，固據其提出之聯合徵信中心債權人清冊、
    渣打銀行活期儲蓄存款帳戶存摺、土地銀行存摺及安泰商業
    銀行97年 9月22日之民事陳報狀、京城銀行97年10月28日民
    事陳報狀等件，足堪證明其曾參於銀行公會協商，且另須負
    擔個別協商款項、房貸、車貸等情，惟查，聲請人所稱之車
    貸，係由其母為債務人，非屬聲請人之債務，聲請人無付款
    之義務，而聲請人另有妹妹，應與聲請人共同負擔母親之扶
    養費，此外，聲請人應採簡樸之方式生活以撙節支出，則聲
    請人所稱每月油錢3000元、電話費2000元、伙食費7000元、
    手機與雜費2000元，當可再減少一些不必要之支出，聲請人
    自95年5 月1 日起至97年4 月30日之每月薪資所得有73000
    元，扣除房貸21400 元、協商款25300 元，所剩26300 元應
    可支付一般生活支出，聲請人未舉證於協商成立後，有何新
    發生不可歸責於己之事由致履行協商顯有重大困難之事實，
    而聲請人所列之支出，乃聲請人於協商成立當時可得預見，
    其盱衡自己之經濟狀況，仍願簽署協議書，自應依協議條款
    履行，難謂其於協商成立後，有新發生不可歸責於聲請人之
    事由致履行協商顯有重大困難之情事。聲請人聲請更生，違
    背消費者債務清理條例第151 條第5 、6 項之規定，且上開
    欠缺又屬無從補正，依上說明，自應駁回其更生之聲請，爰
    裁定如主文。
中    華    民    國    97    年    11    月    25    日
                  民事第三庭    法      官  陳映如
上為正本係照原本作成
如不服本裁定，應於裁定送達後10日內，以書狀向本院提出抗告
，並繳納抗告費新臺幣1千元
中    華    民    國    97    年    11    月    26    日
                                書  記  官  李錦輝


司法院資訊處製作；財團法人民間司法改革基金會備份。
